# 商誉的确认

提问人：liu0bin0 时间：2020-03-28 08:05:15
陈版主好：甲公司收购乙公司，对价1.25亿，其中货币出资 66500000 元，发行股份 58500000 元，每股 8 元。货币出资已于 2019 年 12 月 27 日前缴纳，发行股份于 2019 年 12 月 31 日完成。经评估师采用收益法评估出具评估报告显示 2019年 11 月 30 日评估值 12660 万元，较股东全部权益账面值4,792.40万元，增值7,907.60万元。 2019 年 12 月 31 日净资产账面 4745 万元。
请教陈版主，合并时点如何确定 可否定为 2019 年 12 月 27 日（支付对价的绝大部分超过50%）合并中商誉如何确定，确定多少金额。

回答人：chenyiwei
1 、购买日的确定应考虑标的股权的交割日，即实际取得控制权的日期。支付价款超过50%仅仅是次要条件。由于部分对价采用股份方式，故建议如果将合并日确定在股份发行日之前，则需确保后续发行股份已经过核准，实施无障碍。
2 、商誉=货币对价+所发行股份于购买日的公允价值-被收购方可辨认净资产公允价值。你这里只有可辨认净资产账面价值而没有公允价值信息，需关注尽早进行购买对价分摊评估，避免确认被收购方无形资产不充分，将大量无形资产并入商誉的不当做法。